【裁判字號】    98,交訴,39
【裁判日期】    990111
【裁判案由】    公共危險等
【裁判全文】
臺灣雲林地方法院刑事判決              98年度交訴字第39號
公  訴  人  臺灣雲林地方法院檢察署檢察官
被      告  乙○○
上列被告因公共危險等案件，經檢察官提起公訴（98年度調偵字
第353 號），被告於準備程序期日就被訴事實為有罪陳述，本院
進行簡式審判程序，並判決如下：
    主  文
乙○○因過失傷害人，處有期徒刑肆月，如易科罰金，以新臺幣
壹仟元折算壹日。又駕駛動力交通工具肇事，致人受傷而逃逸，
處有期徒刑月，如易科罰金，以新臺幣壹仟元折算壹日。應執
行有期徒刑伍月，如易科罰金，以新臺幣壹仟元折算壹日。緩刑
年。
    事  實
一、乙○○於民國98年1 月11日18時30分許，駕駛沈慶成（另經
    檢察官為不起訴處分）所有之車牌號碼K2-5863 號自小客車
    ，沿雲林縣二崙鄉○○村○○路由南向北方向行駛，於行經
    該路段31號、32號電線桿間時，本應注意車前狀況，隨時採
    取必要之安全措施，而依當時天候晴、夜間無照明、柏油路
    面乾燥無缺陷、道路無障礙物、視距良好等情形，並無不能
    注意之情事，詎乙○○竟疏未注意，適同向前方有李廖採雲
    騎腳踏車行進中，竟自後追撞，致李廖採雲人、車倒地，受
    有頭部外傷併顱內出血、左脛骨、腓骨開放性骨折等傷害。
    乙○○明知其已肇事致人受傷，應將李廖採雲送醫救治，或
    為適當之救護處置，惟乙○○另起肇事逃逸之犯意，旋即駕
    車逃離現場。嗣經警據報前往處理，而在警方尚不知肇事者
    為何人時，乙○○駕駛上開車輛至雲林縣警察局西螺分局永
    定派出所，向員警主動表示其為肇事車輛之駕駛，而自首接
    受裁判。
二、案經李廖採雲配偶甲○○訴由雲林縣警察局西螺分局報告臺
    灣雲林地方法院檢察署檢察官偵查起訴。
    理  由
一、本件被告所犯為死刑、無期徒刑、最輕本刑為三年以上有期
    徒刑以外之罪，亦非屬高等法院管轄之第一審案件，其於準
    備程序進行中，先就被訴事實為有罪之陳述，經法官告知簡
    式審判程序之旨，並聽取公訴檢察官之意見後，依刑事訴訟
    法第273 條之1 第1 項、第273 條之2 等規定，裁定進行簡
    式審判程序，且不受同法第159 條第1 項、第161 條之2 、
    第161 條之3 、第163 條之1 及第164 條至第170 條所規定
    證據能力認定及調查方式之限制，合先敘明。
二、訊據被告對於上開犯罪事實於警詢、偵查及本院審理時均供
    認不諱，核與車主沈慶成、告訴人甲○○於警詢、偵訊之證
    述（警卷第1 頁、第2 頁、第12頁至第18頁，偵卷第7 頁至
    第10頁，調偵卷第11頁至第14頁）大致相符，復有民眾蘇深
    泉、廖淑娟於警詢中之陳述（警卷第19頁至第22頁）可佐，
    並有雲林縣警察局西螺分局道路交通事故調查報告表(一)(二)、
    道路交通事故現場圖各1 份、現場照片10張、雲林縣警察局
    西螺分局道路交通事故當事人酒精測定紀錄1 份、慈愛綜合
    醫院98年1 月11日診斷證明書、財團法人彰化基督教醫院98
    年2 月12日診斷書、K2-5863 號車籍查詢基本資料詳細畫面
    、證號查詢汽車駕駛人資料各1 份（警卷第23頁至第26頁、
    第29頁至第35頁、第38頁、第41頁）等可資為證，足認被告
    上開自白與事實相符，而得採信。次按汽車駕駛時，駕駛人
    應注意車前狀況，並隨時採取必要之安全措施，道路交通安
    全規則第94條第3 項定有明文。被告為汽車駕駛人，其駕駛
    車輛行經上開地點，自應注意上開道路交通安全規則之規定
    ，且肇事當時天候晴、夜間無照明、柏油路面乾燥無缺陷、
    道路無障礙物、視距良好等情，有上開道路交通事故調查報
    告表在卷可參，被告並無不能注意之情事，竟疏未注意，肇
    致本件車禍，自屬有過失。是本件事證明確，被告之犯行均
    堪以認定，應依法論科。
三、論罪科刑：
  (一)核被告所為，係犯刑法第284 條第1 項前段之過失傷害罪、
    第185 條之4 肇事逃逸罪。
  (二)被告所犯上開2罪，犯意各別，行為互殊，應予分論併罰。
  (三)被告肇事並逃逸後，於警方尚不知肇事者姓名時，自行至雲
    林縣警察局西螺分局永定派出所，坦承上開駕車肇事及逃逸
    犯行，並自願接受裁判乙節，有被告之警詢筆錄、雲林縣警
    察局西螺分局永定派出所警員之職務報告、雲林縣警察局西
    螺分局道路交通事故肇事人自首情形紀錄表各1 份（警卷第
    5 頁、第9 頁、第27頁、第28頁）在卷可稽，業已符合刑法
    自首之要件，而被告於車禍經過約1 小時許，立即前往警局
    自首，足見其尚有悔意，就其所涉過失傷害及肇事逃逸罪，
    爰依刑法第62條前段規定，減輕其刑。
  (四)爰審酌被告未有前科紀錄，素行良好，此有臺灣高等法院被
    告前案紀錄各1 份在卷可憑，其駕駛車輛未注意車前狀況，
    而撞及被害人李廖採雲，致被害人受有頭部外傷併顱內出血
    、左脛骨、腓骨開放性骨折等傷害之嚴重傷害，迄今雖意識
    清晰，然不能走動尚未康復，又於車禍肇事後，被告並未對
    於被害人施以救助，即開車逃離現場，企圖逃避其責任，接
    連所為均屬危害交通安全之行為。惟考量被告與被害人家屬
    達成和解，並已先賠償部分金額新臺幣10萬元，尚知彌補對
    於被害人所受之傷害；又被告於肇事逃逸後不久即至警局自
    首，且犯後始終坦承犯行，顯見其態度良好、尚有悔意，暨
    被告患有癌症病疾，此有財團法人天主教若瑟醫院診斷證明
    書1 份可參，身體狀況不佳等一切情狀，分別量處如主文所
    示之刑，並定其應執行刑，同時諭知如易科罰金之折算標準
    。
  (五)再者，考量被告無前科紀錄，犯後又坦承全部犯行，態度良
    好，並與被害人家屬達成和解，已賠償被害人家屬部分金額
    ，顯見其深切悔悟之意，堪信其係因一時失慮、疏忽，致罹
    刑典，經此偵、審程序之教訓，當能知所警惕，信無再犯之
    虞，暨被告本身患有癌症病疾，身體狀況不佳，本院以為所
    宣告之刑均以暫不執行為適當，依刑法第74條第1 項第1 款
    之規定，宣告緩刑3 年，以啟自新。
四、據上論斷，應依刑事訴訟法第273 條之1 第1 項、第299 條
    第1 項前段，刑法第284 條第1 項前段、第185 條之4 、第
    51條第5 款、第62條前段、第41條第1 項前段、第74條第1
    項第1 款，刑法施行法第1 條之1 ，判決如主文。
本案經檢察官陳詠薇到庭執行職務。
中    華    民    國    99    年    1     月    11    日
                  刑事第三庭    法  官  蕭雅毓
以上正本證明與原本無異。
如不服本判決應於收受判決後10日內向本院提出上訴書狀，並應
敘述具體理由；其未敘述上訴理由者，應於上訴期間屆滿後20日
內向本院補提理由書（均須按他造當事人之人數附繕本）。「切
勿逕送上級法院」。
                                書記官  鍾宜津
中    華    民    國    99    年    1     月    11    日
附錄本案論罪科刑法條全文：
刑法第185條之4
駕駛動力交通工具肇事，致人死傷而逃逸者，處 6 月以上 5 年
以下有期徒刑。
刑法第284條
因過失傷害人者，處 6 月以下有期徒刑、拘役或 5 百元以下罰
金，致重傷者，處1 年以下有期徒刑、拘役或5 百元以下罰金。
從事業務之人，因業務上之過失傷害人者，處 1 年以下有期徒刑
、拘役或1 千元以下罰金，致重傷者，處3 年以下有期徒刑、拘
役或2 千元以下罰金。

司法院資訊處製作；財團法人民間司法改革基金會備份。
